

Desarrollador web Full-Stack con experiencia en e-commerce, optimización SEO y redes sociales. Capacidad de aprendizaje rápido y adaptación a nuevas tecnologías.

#### Perfil

→ 28 años

GBA, Argentina

ightarrow Inglés A1

#### **Habilidades**

Frontend: HTML5, CSS3, React, Bootstrap, TailwindCSS, JavaScript, NextJS

Backend: PHP, Laravel, NodeJS

Otros: MySQL, GIT, SEO, Scrum

Soporte Técnico: Armado, reparación, mantenimiento y optimización de computadoras

#### Contacto



ightarrow gabrielbrindo18@gmail.com





gabrielbrindo.com.ar



in /gabrielsebastianbrindo



# Gabriel Brindo

## DESARROLLADOR WEB FULLSTACK

#### **Experiencia**

#### Desarrollador Web y Asesor de Redes Sociales

Freelance | Marzo 2022 - Actualmente

**CopyPast** 

- Diseñé y desarrollé un sitio e-commerce, aumentando la presencia en línea de la empresa en un 30%.
- Implementé funcionalidades clave como catálogo de productos y carrito de compras.
- Asesoré en la optimización de perfiles y publicaciones en redes sociales, aumentando el alcance y las interacciones.

#### Técnico en Informática

VillaBrin | 2020 - 2022

- Cofundé un emprendimiento de reparación, limpieza y mantenimiento de computadoras.
- Realicé reinstalaciones de sistemas operativos y la instalación de programas.

#### **Desarrollador Web FullStack**

Abril 2018 - Diciembre 2020

**FomentAR** 

- Desarrollé un sistema de administración de socios, incluyendo CRUD de socios, categorías, actividades y eventos.
- Diseñé y desarrollé la base de datos.
- Mejoré el flujo de desarrollo y actualicé la documentación.

### Otras Experiencias

- · Lavadero de autos
- · Repositor de supermercado
- Ayudante de albañil (2022-2023)

#### Educación

2024	Universidad Nacional de La Matanza (en curso)
(en curso)	Curso de Ingreso en Ingeniería en Informática
2024-2024 (4 meses)	<b>Desarrollador Web Front-End I</b> Curso: Municipio de ituzaingó
2019-2019 (5 meses)	<b>Desarrollador Web Python FullStack</b> Curso: Codo a Codo
0010 0019 Tácnico en informática personal y profesional	

#### 2012-2018 Técnico en informática personal y profesional

Secundario Completo:

Escuela de Educación Secundaria Tecnica N°5 de Merlo

#### **Habilidades**

- Diseño y Desarrollo de sitios web
- · Optimización SEO en sitios web y en redes sociales
- Diseño, desarrollo e implementación de base de datos
- · Armado, reparación, mantenimiento y optimización de computadoras